【裁判字號】    97,訴,1550
【裁判日期】    970909
【裁判案由】    返還消費借貸款
【裁判全文】
臺灣板橋地方法院民事判決              97年度訴字第1550號
原      告  台灣中小企業銀行股份有限公司
法定代理人  戊○○
訴訟代理人  丁○○
被      告  甲○○
            乙○○
            廖永松
            江美珠
前二人
訴訟代理人  丙○○
上列當事人間請求返還消費借貸款事件，本院於97年9月2日言詞
辯論終結，判決如下：
    主  文
被告應連帶給付原告新台幣柒拾伍萬壹仟參佰貳拾玖元，及自民
國九十七年四月三日起至清償日止，按年息百分之五點一一五計
算之利息，並自民國九十七年五月四日起至清償日止，逾期在六
個月以內者，按上開利率百分之十，逾期在六個月以上者，按上
開利率百分之二十計算之違約金。
訴訟費用由被告連帶負擔。
   事實及理由
一、原告起訴主張：被告甲○○邀被告乙○○、訴外人廖婉菁為
    其連帶保證人，於民國（下同）94年11月28日向原告借用新
    台幣（下同）100萬元，約定利息按年息百分之5.115計算，
    逾期清償在6個月以內者，按上開利率百分之十，超過6個月
    者，按上開利率百分之二十計付違約金。詎被告甲○○並未
    按期繳款，全部債務視為全部到期，而廖婉菁於96年2月13
    日往生，被告廖永松、江美珠為廖婉菁之繼承人，並未拋棄
    繼承或限定繼承，應繼承廖婉菁之債務，爰依據連帶保證及
    繼承之法律關係，請求被告給付如主文所示之聲明。
二、被告方面：
    目前無能力負擔本件債務，希望延期清償，並聲明：駁回原
    告之訴。
三、得心證之理由：
(一)原告主張之事實，已據其提出青年創業貸款契約、借據、貸款
  滯欠明細表、郵政儲金二年期定期儲金利率表、授信約定書、
  廖婉菁之除戶戶籍謄本、台中地方法院家事法庭97年7月9日中
  院家科字第75160 號函為證，且為被告所不爭，自堪信原告之
  主張為真實。
(二)被告雖辯稱目前並無能力清償債務，希望分期攤還云云，然原
  告並不同意分期攤還，被告自應負連帶清償之責。按繼承人相
  互間對於被繼承人之債務，除另有約定外，按其應繼分比例負
  擔之，民法第1148條、第1153條分別定有明文。按被告乙○○
  、訴外人廖婉菁為被告被告甲○○連帶保證人，廖婉菁於96年
  2 月13日死亡，被告廖永松、江美珠為廖婉菁之繼承人，並未
  依法拋棄繼承或限定繼承，依據前揭規定，自應就廖婉菁之連
  帶保證責任，負連帶清償之責。
(三)原告依消費借貸及連帶保證契約、繼承之法律關係請求被告連
  帶給付如主文第1 項所示之借款、利息、違約金為有理由，應
  予准許。
四、結論：本件原告之訴為有理由，依民事訴訟法第85條第2項
    ，判決如主文。
中    華    民    國    97    年    9    月    9    日
                  民事第三庭    法  官  徐玉玲
以上正本係照原本作成
如對本判決上訴，須於判決送達後20日內向本院提出上訴狀
中    華    民    國    97    年    9    月    9     日
                                書記官  翁子婷


司法院資訊處製作；財團法人民間司法改革基金會備份。
